【裁判字號】    97,訴,888
【裁判日期】    970414
【裁判案由】    毒品危害防制條例
【裁判全文】
臺灣板橋地方法院刑事判決               97年度訴字第888號
公  訴  人  臺灣板橋地方法院檢察署檢察官
被      告  甲○○
上列被告因違反毒品危害防制條例案件，經檢察官提起公訴（97
年度毒偵字第1614號），本院於準備程序進行中，被告就被訴之
事實為有罪之陳述，經告知被告簡式審判程序之旨，並聽取當事
人之意見後，本院合議庭裁定進行簡式審判程序，判決如下：
    主  文
甲○○施用第一級毒品，累犯，處有期徒刑拾月。
    事  實
一、甲○○前於民國（下同）因施用毒品案件，經依本院以88年
    度毒聲字第4337裁定送觀察、勒戒後，認無繼續施用毒品之
    傾向，於88年8 月31日執行完畢釋放，並經臺灣板橋地方法
    院檢察署檢察官以88年度偵字第5475號為不起訴處分確定；
    復於91年間因施用毒品案件，經送觀察、勒戒後，認有繼續
    施用毒品之傾向，而送戒治處所施以強制戒治並提起公訴，
    戒治部分於92年3 月12日因裁定停止戒治釋放，嗣雖又經裁
    定撤銷停止戒治，然因毒品危害防制條例修正而未再執行，
    起訴部分則經臺灣桃園地方法院分別判處有期徒刑9 月、10
    月，應執行有期徒刑1 年6 月，嗣經臺灣高等法院駁回其上
    訴確定，於94年9 月20日因縮短刑期假釋出監，並於94年11
    月23日因假釋期滿未經撤銷假釋而視為執行完畢。詎仍不知
    悔改，復基於施用第一級毒品海洛因之犯意，於96年11月8
    日在臺北縣蘆洲市○○路132 巷41號2 樓其住處內，將第一
    級毒品海洛因摻入開水後，再以注射針筒注射手臂之方式，
    施用第一級毒品海洛因1 次（起訴書略載為96年11月9 日為
    警採尿回溯前26小時內某時，在不詳處所，施用第一級毒品
    海洛因）。嗣於同日晚7 時40分許在臺北縣三重市○○○路
    560 巷15弄9 號前為警查獲。
二、案經臺灣板橋地方法院檢察署檢察官自動檢舉簽分偵查起訴
    。
    理  由
一、按除被告所犯為死刑、無期徒刑、最輕本刑為三年以上有期
    徒刑之罪或高等法院管轄第一審案件者外，於第一次審判期
    日前之準備程序進行中，被告先就被訴事實為有罪之陳述時
    ，審判長得告知被告簡式審判程序之旨，並聽取當事人、代
    理人、辯護人及輔佐人之意見後，裁定進行簡式審判程序，
    刑事訴訟法第273 條之1 第1 項定有明文。經核本件被告甲
    ○○所犯係死刑、無期徒刑、最輕本刑為三年以上有期徒刑
    以外之罪，其於準備程序中就被訴事實為有罪之陳述，經法
    官告知簡式審判程序之旨，並聽取公訴人、被告之意見後，
    本院爰依首揭規定，合議裁定由受命法官獨任進行簡式審判
    程序，合先敘明。
二、上揭事實，業據被告甲○○於本院準備程序及審理時坦承不
    諱，而其為警查獲後所採集之尿液檢體，經送驗結果，確呈
    現海洛因代謝物鴉片類之陽性反應，此有臺灣檢驗科技股份
    有限公司出具濫用藥物尿液檢驗報告1 件在卷可稽（見臺灣
    板橋地方法院檢察署96年度偵字第27517 號偵查卷第25頁）
    。是被告上開自白，核與事實相符，堪信為真實。又被告前
    因施用毒品案件，經依本院以88年度毒聲字第4337裁定送觀
    察、勒戒後，認無繼續施用毒品之傾向，於88年8 月31日執
    行完畢釋放，並經臺灣板橋地方法院檢察署檢察官以88年度
    偵字第5475號為不起訴處分確定；復於91年間因施用毒品案
    件，經送觀察、勒戒後，認有繼續施用毒品之傾向，而送戒
    治處所施以強制戒治並提起公訴，戒治部分於92年3 月12日
    因裁定停止戒治釋放，嗣雖又經裁定撤銷停止戒治，然因毒
    品危害防制條例修正而未再執行，起訴部分則經臺灣桃園地
    方法院分別判處有期徒刑9 月、10月，應執行有期徒刑1 年
    6 月，嗣經臺灣高等法院駁回其上訴確定，於94年9 月20日
    因縮短刑期假釋出監，並於94年11月23日因假釋期滿未經撤
    銷假釋而視為執行完畢等情，有臺灣高等法院被告前案紀錄
    表附卷可參。本件事證明確，被告施用第一級毒品之犯行洵
    堪認定。
三、查海洛因依其成癮性、濫用性及對社會危害性之程度，已為
    毒品危害防制條例第2 條第2 項第1 款列為第一級毒品。核
    被告所為，係犯毒品危害防制條例第10條第1 項施用第一級
    毒品之罪。其施用前持有海洛因之低度行為，應為施用海洛
    因之高度行為所吸收，不另論罪。又被告有如事實欄所載徒
    刑執行之情形，此有臺灣高等法院被告前案紀錄表在卷可徵
    。其於有期徒刑執行完畢後，五年內故意再犯有期徒刑以上
    之本罪，為累犯，應依法加重其刑。爰審酌被告之品行、智
    識程度、被告前曾經觀察、勒戒、強制戒治，仍未能戒斷其
    施用毒品之惡習，再犯本件犯行，惟因施用毒品均僅係戕害
    其自己身心並無加害他人以及於被告犯罪後坦認犯行等一切
    情狀，量處如主文所示之刑，以資懲儆。
據上論斷，應依刑事訴訟法第273 條之1 第1 項、第299 條第1
項前段，毒品危害防制條例第10條第1 項，刑法第11條前段、第
47條第1項，判決如主文。
本案經檢察官吳文正到庭執行職務
中    華    民    國    97    年    4     月    14    日
                    刑事第五庭  法  官  潘  長  生
以上正本證明與原本無異。
如不服本判決應於送達後10日內向本院提出上訴狀。
                                書記官  彭  麗  紅
中    華    民    國    97    年    4     月    14    日
附錄本案論罪科刑法條全文：
毒品危害防制條例第10條
施用第一級毒品者，處6月以上5年以下有期徒刑。
施用第二級毒品者，處3年以下有期徒刑。


司法院資訊處製作；財團法人民間司法改革基金會備份。
